臺灣高等法院刑事判決　　　　　　　　　　　　　九十三年度上訴字第三０六七號
　　上　訴　人
　　即　被　告　甲○○
右上訴人因毒品危害防制條例案件，不服臺灣基隆地方法院九十三年度訴字第四八五
號，中華民國九十三年九月十日第一審判決（起訴案號：臺灣基隆地方法院檢察署九
十三年度毒偵字第一一六四號），提起上訴，本院判決如左：
    主    文
上訴駁回。
甲○○緩刑參年。
    事    實
一、甲○○前因施用第一級毒品海洛因、第二級毒品安非他命案件，經原審裁定送觀
    察、勒戒，認無繼續施用毒品之傾向，由臺灣基隆地方法院檢察署檢察官於民國
    九十二年十二月三十日，以九十二年度毒偵字第八八九號為不起訴處分確定。詎
    甲○○仍不知悔改，復分別基於施用第一級毒品海洛因之概括犯意、施用第二級
    毒品安非他命之犯意，自九十三年六月初起至九十三年六月二十五日止，連續在
    臺北縣貢寮鄉○○村○○路一三之一號住處，以注射右手腕背部之方式施用第一
    級毒品海洛因，共約四次。又於九十三年六月二十三日（起訴書記載為於九十三
    年六月二十六日一時二十分許為警採尿回溯九十六小時內某時），在臺北縣貢寮
    鄉○○村○○路一三之一號（起訴書記載在不詳地點），以燒烤吸食之方式施用
    第二級毒品安非他命一次。嗣於九十三年六月二十五日二十一時二十分許，甲○
    ○在臺北縣貢寮鄉○○村○○路十三之一號住處客廳（大門打開未關閉），將第
    一級毒品海洛因粉末放入注射針筒內，正準備加水後注射施用第一級毒品海洛因
    時，為警當場查獲，並扣得其所有供施用第一級毒品用之含第一級毒品海洛因粉
    末（約毛重○點○五公克）之注射針筒一支及含微量第一級毒品海洛因之殘渣袋
    一只（起訴書記載為注射針筒乙支、殘渣袋乙只）。
二、案經臺北縣政府警察局瑞芳分局報告臺灣基隆地方法院檢察署檢察官偵查起訴。
    理    由
一、右揭事實，業據被告甲○○坦承不諱，其於本院供稱：「地方法院判決的犯罪事
    實是對的，我認罪，請給予緩刑。我是因為我騎摩托車與小貨車相撞發生車禍，
    胸部及頭部受傷疼痛，所以才吸毒的。」、「（問：當時被查獲扣得之含第一級
    毒品海洛因粉末之注射針筒一支及含微量第一級毒品海洛因之殘渣袋一只，需否
    三年十一月二十三日準備程序筆錄），而被告於九十三年六月二十五日二十一時
    二十分許經警查獲後，於翌（二十六）日凌晨一時二十五分至二時十五分許警訊
    時經警採集其尿液送檢驗結果，呈嗎啡陽性反應、甲基安非他命陽性反應，有基
    隆市衛生局基衛檢壹字第○九三○○一○五九七號檢驗成績書附卷可稽，且有含
    第一級毒品海洛因粉末（約毛重○點○五公克）之注射針筒一支及含微量第一級
    毒品海洛因之殘渣袋一只扣案可資佐證，又查被告於警訊時供稱其施用海洛因是
    用注射右手腕背部之方式施用乙節，並經警拍照，有照片四幀及扣案證物照片二
    幀在卷可考；是以被告之自白與事實相符，可以採信。又被告前因施用第一級毒
    品海洛因、第二級毒品安非他命案件，經原審裁定送觀察、勒戒，認無繼續施用
    毒品之傾向，由臺灣基隆地方法院檢察署檢察官於九十二年十二月三十日，以九
    十二年度毒偵字第八八九號為不起訴處分確定，有上開不起訴書分書、臺灣基隆
    地方法院檢察署刑案資料查註紀錄表、臺灣高等法院被告全國前案紀錄表附卷可
    憑。本件事證明確，被告於五年內再犯施用第一級毒品、第二級毒品罪，應依法
    論科。
二、查被告連續施用第一級毒品、施用第二級毒品之犯行，均在修正後毒品危害防制
    條例九十三年一月九日生效施行後，應依修正後毒品危害防制條例規定處斷。核
    被告所為，係犯修正後毒品危害防制條例第十條第一項之施用第一級毒品罪、同
    條第二項之施用第二級毒品罪。又被告持有第一級毒品海洛因、第二級毒品安非
    他命係供施用，其持有第一級毒品、持有第二級毒品之低度行為，應分別為施用
    第一級毒品、第二級毒品之高度行為所吸收，不另論罪。其先後多次施用第一級
    毒品之行為，時間緊接，觸犯犯罪構成要件相同之罪，顯係基於概括犯意為之，
    為連續犯，應依法論以一連續施用第一級毒品罪，並加重其刑。再被告所犯上開
    二罪，犯意各別，罪名不同，行為互異，應予分論併罰。原審審酌被告曾接受過
    觀察勒戒不起訴處分後仍犯施用毒品罪、其施用毒品期間、次數、及被告於審理
    時坦承犯行等一切情狀，適用毒品危害防制條例第十條第一項、第二項、第二十
    三條第二項、第十八條第一項前段，刑法第十一條、第五十六條、第五十一條第
    五款之規定，就被告連續施用第一級毒品部分，判處有期徒刑七月，就被告施用
    第二級毒品部分，判處有期徒刑三月，並定應執行有期徒刑九月，扣案含第一級
    毒品海洛因粉末（約毛重○點○五公克）之注射針筒一支及含微量第一級毒品海
    洛因之殘渣袋一只，因第一級毒品海洛因與注射針筒、殘渣袋均無法析離，且均
    係查獲之毒品，應依毒品危害防制條例第十八條第一項前段宣告沒收銷燬之，經
    核認事用法均無不合，量刑亦屬允當。
三、被告上訴意旨略以：其因發生車禍，誤信他人所言施打海洛因可減輕疼痛，今已
    痛改前非，日前又遭逢先生過世，家中尚有八十歲之婆婆及三名年幼小孩，家中
    經濟困難，請求准予緩刑等語。經查，被告確實於本案案發前之九十三年六月十
    八日因發生車禍而受有左肩擦傷及左額挫傷等傷勢，此有台北縣貢寮鄉衛生所出
    具之貢寮衛生所（北府衛醫字第二七四五號）字第２３３１２６００１６號診斷
    證明書在卷可稽，而被告之夫林祥傳於九十三年九月十二日上午因病死亡等情，
    亦有行政院衛生署基隆醫院出具之死亡證明書附卷足憑。爰審酌被告前未曾受有
    期徒刑以上刑之宣告，此有本院被告全國前案記錄表附卷可稽，而被告之行為雖
    不足取，惟念被告均坦承犯行，犯後深表懊悔，而其家中尚有七十六歲之年邁婆
    婆以及年僅分別九歲、八歲、七歲之幼子，均憑賴被告一人照顧與維持家中生計
    ，經此起訴審判後，當能知所警惕，信無再犯之虞，本院認所宣告之刑以暫不執
    行為適當，爰併諭知緩刑參年，以策自新。
據上論斷，應依刑事訴訟法第第三百六十八條，刑法第七十四條第一款，判決如主文
。
本案經檢察官周誠南到庭執行職務。
中　　　華　　　民　　　國　　九十三　　年　　 十二 　　月　　 十五 　　日
                                臺灣高等法院刑事第二十二庭
                                    審判長法  官  蔡  秀  雄
                                          法　官  周　占  春
                                          法　官  蘇　素　娥
右正本證明與原本無異。
施用第一級毒品部分如不服本判決，應於收受送達後十日內向本院提出上訴書狀，其
未敘述上訴之理由者並得於提起上訴後十日內向本院補提理由書（均須按他造當事人
之人數附繕本）。
其餘不得上訴。
                                          書記官  劉      瑗
中　　　華　　　民　　　國　　九十三　　年　　 十二 　　月　　 十六 　　日
附錄：本案論罪科刑法條全文
修正後毒品危害防制條例第十條第一項、第二項
    施用第一級毒品者，處六月以上五年以下有期徒刑。
    施用第二級毒品者，處三年以下有期徒刑。
